臺灣高等法院交通事件裁定　　　　　　100年度交抗字第521號
抗　告　人
即受處分人　巫志偉
上列受處分人因違反道路交通管理處罰條例案件，不服臺灣板橋
地方法院中華民國100年3月24日裁定（99年度交聲字第2500號）
，提起抗告，本院裁定如下：
    主  文
抗告駁回。
    理  由
一、原裁定詳如附件所載。
二、本件抗告意旨略以：依據警方採證照片所示，第2 張照片字
    幕上載有「Ｖ＝58」字樣，可以得知當時車速為58公里，換
    算後為16.11公尺/秒，故0.2 秒車輛移動距離為3.22公尺，
    而從照片1 來看，照片字幕數字「R002」是指車輛車體後端
    （保險桿）離開感應線圈時為紅燈亮起後0.2 秒，然本車輛
    車長為4.54公尺，故反推紅燈亮起0 秒時，車輛車頭早已越
    過停止線至少1.32公尺（4.54－3.22＝1.32），由此證明黃
    燈時車輛車頭已通過停止線至少1.32公尺（詳如抗告狀附圖
    描述），並無違規闖越紅燈等語。
三、惟查：
  (一)按「汽車駕駛人，行經有燈光號誌管制之交岔路口闖紅燈者
    ，處1,800元以上5,400元以下罰鍰。」、「汽車駕駛人有違
    反該條例第53條情形者，除依原條款處罰鍰外，並記違規點
    數3 點。」道路交通管理處罰條例第53條第1 項、第63條第
    1 項第3 款分別定有明定。
  (二)查本件抗告人即受處分人巫志偉於民國99年6 月20日23時49
    分許，駕駛其所有之車牌號碼7118－GV號自小客車，行經彰
    化縣秀水鄉○○路與安鶴路有燈光號誌管制之交岔路口時，
    有闖紅燈（紅燈直行）之違規行為，經員警拍照採證後，製
    作舉發違反道路交通管理事件通知單予以舉發，抗告人不服
    ，向原審法院提起異議稱：異議人所駕自小客車之車頭通過
    路口停止線時，該路口之交通號誌恰為黃燈，故本件應非闖
    越紅燈之交通違規云云。惟原審法院依卷附之彰化縣警察局
    彰縣警交字第IA-0000000號舉發違反道路交通管理事件通知
    單、原處分機關99年8 月4 日北監自裁字第裁40-IA0000000
    號違反道路交通管理事件裁決書，同時參酌卷附舉發採證照
    片2 幀、彰化縣警察局99年7 月19日彰警交字第0990042174
    號函、99年11月19日彰警交字第0990069587號函各1 份、彰
    化縣警察局函轉志伸股份有限公司提供之現場測量照片3 張
    等證據（見原審卷第6 頁與第7 頁間、第14頁、第18頁、第
    21頁至第23頁），而認抗告人確有本件交通違規事實無訛。
  (三)抗告意旨辯稱本件系爭車輛前端通過停止線時，正值黃燈，
    而無違規闖紅燈云云。惟此辯解業經原審詳為指駁其不足採
    信，且依現行交通號誌之正常運作模式，乃依序為綠燈、黃
    燈、紅燈，再轉為綠燈而反覆循環運作。其中，綠燈准許通
    行後，續由黃燈亮起，指示用路人凡已逾路口停止線而正處
    交叉路口中央者，應迅即通過，如未逾停止線者，應減速停
    於停止線之內，而不得加速闖越路口；迨紅燈亮起，車輛即
    應停止行進，且不論燈號轉變為綠燈、黃燈、紅燈，均會留
    有一定秒數供用路人依指示迅速行進或停止，此為眾所周知
    之事，本院無庸再行查證。而本件測速照相儀器係於路口車
    道越過停止線處埋設感應線圈，當紅燈亮起0.1 秒後，該照
    相儀器始開始執行感應拍照功能，當車輛前端保險桿進入感
    應線圈近端時，儀器即產生感應及計算，當車輛車體後端駛
    過、離開上揭感應線圈近端時，儀器即完成計算測速並拍照
    存證（連續拍照2 張，其間相隔1 秒）。依本件舉發照片所
    示，系爭車輛係於紅燈亮起後0.2 秒時即遭拍照，足見抗告
    人於駕駛當時尚未超越交叉路口停止線，自當知悉燈號已由
    黃燈將轉為紅燈，其明知及此，竟不顧黃燈業已亮起，應減
    速停止於停止線之內，仍加速闖越交叉路口，導致其車輛於
    紅燈亮起後0.2 秒即遭拍照，益見抗告人確有闖紅燈之違規
    行為。
  (四)縱上所述，抗告人確有本件交通違規事實，業據原審詳載理
    由依據，抗告意旨猶執前詞，委不足採。本件抗告為無理由
    ，應予駁回。
四、據上論結，依道路交通案件處理辦法第26條、刑事訴訟法第
    412 條，裁定如主文。
中    華    民    國    100    年    4    月    29    日
                  刑事第四庭   審判長法  官  陳筱珮
                                     法  官  陳玉雲
                                     法  官  邱滋杉
以上正本證明與原本無異。
不得再抗告。
                                     書記官  劉貞達
中    華    民    國    100    年    4    月    29    日